【裁判字號】    91,毒抗,717
【裁判日期】    920102
【裁判案由】    毒品危害防制條例
【裁判全文】
臺灣高等法院刑事裁定                            九十一年度毒抗字第七一七號
    抗  告  人
    即  被  告  甲○○  男二十.
右抗告人因毒品危害防制條例案件，不服台灣板橋地方法院民國九十一年十二月四日
九十一年度毒聲字第三九五七號裁定（台灣板橋地方法院檢察署聲請案號：九十一年
度毒偵字第二七九五號），提起抗告，本院裁定如左：
    主  文
抗告駁回。
    理  由
一、原審裁定意旨略以：抗告人甲○○基於概括犯意，自民國八十八年起至九十一年
    七月二十三日止，連續在不詳地點或臺北縣中和市○○路路邊等處施用第二級毒
    品安非他命，為臺灣板橋地方法院檢察署檢察官於九十一年七月二十四日，在臺
    灣板橋地方法院檢察署查獲，業經被告自白不諱，且有國防部憲兵司令部刑事鑑
    識中心出具之鑑驗通知書乙紙附卷可稽，爰依毒品危害防制條例第二十條第一項
    及觀察勒戒處分執行條例第三條第一項、第二項規定，裁定將抗告人送勒戒處所
    觀察、勒戒。
二、抗告意旨略以：抗告人前曾於九十一年二月十九日因施用毒品經警查獲，被法院
    裁定送觀察勒戒，業已於同年九月二十六日執行勒戒，同年十月二十一日執行完
    畢，本案係同年七月二十四日所採尿，為何同一件事被法院裁定二次送觀察勒戒
    ，為此提起抗告云云。
三、經查，抗告人前曾於八十八年八月間某日起至九十一年二月十九日為警查獲採尿
    送驗，有安非他命陽性反應，經原法院九十一年度毒聲字第二七八七號裁定送觀
    察勒戒，經執行後，無繼續施用毒品之傾向，而經檢察官為不起訴處分，有台灣
    板橋地方法院檢察署九十一年度毒偵字第二九二六號不起訴處分書附卷可憑。本
    件抗告人因施用毒品被裁定送觀察勒戒，被指施用毒品之時間雖有一部分與前案
    相同，但有一部分不同，且係在前案執行前又被查獲本案。惟依毒品危害防制條
    例第二十條第一項、觀察勒戒處分執行條例第三條第一項之規定，被告如有施用
    毒品之情形，經檢察官聲請後，法院即應裁定送觀察、勒戒，並無規定於另案執
    行前再犯之本案，且另案執行後已無繼續施用毒品傾向之情形，法院應將檢察官
    對被告施用毒品之行為所為觀察、勒戒之聲請予以駁回之規定。至於觀察勒戒處
    分執行條例第二條規定：「觀察、勒戒處分之執行，依本條例之規定，本條例未
    規定者，適用保安處分執行法之相關規定」，而保安處分執行法第四條之一第二
    項所規定受同一保安處分之宣告者執行其一，係法院裁定後，檢察官是否再執行
    該觀察、勒戒之問題，並非法院不應裁定觀察、勒戒。故抗告人雖於本案九十一
    年七月二十四日被查獲施用毒品後，已於九十一年十月二十一日因前另涉施用第
    二級毒品案件而執行觀察、勒戒，認並無繼續施用之傾向，而經檢察官為不起訴
    處分，然本案所施用犯行，仍應依法裁定觀察、勒戒。至於檢察官如何執行本案
    、是否為不起訴處分，均與本案觀察、勒戒裁定本身無關，屬事後檢察官如何處
    理之問題。是被告執此為由提起抗告，為無理由，應予駁回。
據上論斷，依刑事訴訟法第四百十二條，裁定如主文。
中      華      民      國    九十二    年    一      月        二      日
                            臺灣高等法院刑事第三庭
                                審判長法  官  張  連  財
                                      法  官  張  傳  栗
                                      法  官  李  英  勇
右正本證明與原本無異。
不得再抗告。
                              書記官  初  玲  玲
中      華      民      國      九十二   年    一     月      三        日


司法院資訊處製作；財團法人民間司法改革基金會備份。
